臺灣高等法院刑事判決　　　　　　　　 95年度上易字第967號
上　訴　人　臺灣板橋地方法院檢察署檢察官
上　訴　人
即　被　告　庚○○
選任辯護人　徐揆智　律師
　　　　　　林幸慧　律師
上列上訴人因被告恐嚇等案件，不服臺灣板橋地方法院93年度易
字第900號，中華民國95年2月17日第一審判決（起訴案號：臺灣
板橋地方法院檢察署93年度核退偵字第464號；移送併辦案號：
93年度偵字第10963號、第11746號），提起上訴，本院判決如下
：
    主  文
上訴駁回。
    事  實
一、庚○○與丙○○（業經原審判處有期徒刑陸月，如易科罰金
    ，以參佰元折算壹日確定），及綽號為「水車」、「阿山」
    之丁○○共三人，共同意圖為自己不法之所有，基於竊盜及
    恐嚇取財之犯意聯絡，及概括之犯意，推由庚○○及丙○○
    於民國（下同）93年3月間，前往臺北縣林口鄉太平村山區
    內之賽鴿飛行路徑搭建陷阱網架，並由庚○○及丙○○自93
    年3月7日上午10時許起，至同年月17日上午10時（起訴書漏
    載上午10時）30分許止，不定期前往其等設置之陷阱網架處
    查看，見有賽鴿受困於網架時，則將竊取得手之賽鴿取下，
    並藏置於渠等於該山區隱密處所預先置放的鳥籠內，而以此
    方式竊取謝陳柱等15人所有之賽鴿（數量如附表一所載，尚
    有扣案1隻賽鴿未據領回）。之後庚○○、丁○○即依賽鴿
    腳環上所載鴿主聯絡資料及該被捕賽鴿參賽成績等訂定不同
    之贖款，即每隻賽鴿新臺幣（下同）1000元起至2000元不等
    之金額，對所捕獲之賽鴿給予編號連同鴿主之聯絡資料抄載
    於便條紙上，並交付予丁○○，再由庚○○、丙○○或丁○
    ○分別以丁○○所提供之NOKIA廠牌行動電話3具各別使用00
    00000000、0000000000、0000000000號（起訴書贅載000000
    0000號）SIM卡，撥打電話聯絡如附表壹編號1至10所示被捕
    賽鴿之鴿主，向其等恫嚇稱其所有賽鴿在渠等手中，以前開
    贖款金額勒索鴿主，並告知其賽鴿編號，要求鴿主在贖款中
    加上與編號相同之金額為匯款金額尾數，以為辨別所贖賽鴿
    之用，致如附表壹編號1至10所示被捕賽鴿之鴿主謝陳柱等
    10人，唯恐不交付贖金，則其所有賽鴿即無法放回，因而心
    生畏懼，而按其指示分別將金錢匯款於丁○○向庚○○所買
    受之華僑銀行樹林分行（帳號：00000000000000號，戶名阮
    宇新）、玉山銀行樹林分行（帳號：0000000000000號，戶
    名阮宇新）、合作金庫樹林分行（帳號：00000000000000號
    ，戶名藍慈恩）、合作金庫樹林分行（帳號：000000000000
    0號，戶名陳春瑞）、合作金庫樹林分行（帳號：000000000
    0000號，戶名：吳水田）之人頭帳戶內，丁○○共恐嚇得款
    23982元（起訴書誤載為20992元，應予更正），之後以每隻
    800元分予庚○○，如庚○○有以電話向鴿主勒贖時，每隻
    再另加計200元，而每次有捕獲賽鴿時，由庚○○分予丙○
    ○3000元至5000元之酬勞。嗣經警於93年3月17日上午10 時
    30分許，在臺北縣林口鄉○○村○○道路，當場查獲庚○○
    及丙○○，並於庚○○所駕駛之車號5E-2995號自用小客車
    內扣得丁○○所有供與庚○○、丙○○共犯本案所用如附表
    參編號1、2所示之NOKIA廠牌行動電話3具、SIM卡3片（門號
    分別為：0000000000、0000000000、0000000000號），與庚
    ○○所有供和丙○○、丁○○共犯本案所用如附表參編號4
    所示之記事本1本、書寫被害人電話和鴿號之便條紙1張，和
    如附表參編號4所示書寫人頭帳戶藍慈恩（3張）、張春在（
    2張）、阮宇新（2張）、陳春瑞（1張）、吳水田（1張）、
    江致慶（1張）金融機構帳號便條紙共10張，及如附表參編
    號9所示遭盜捕之賽鴿6隻（其中5隻分別經附表壹編號11至
    14號所示之鴿主楊作霖、徐創國、游世能、林國棟領回），
    及與雖為丁○○所有惟與本案無關之SIM卡1片（門號為0000
    000000號，即附表參編號3所示），復經警於上開架設網具
    地點扣得庚○○所有供與丙○○與丁○○共犯本案所用如附
    表參編號5至7所示之網具3張、弓1把、木製箭12枝（起訴書
    漏載木製箭12枝）。
二、庚○○復承前與丁○○之竊盜及恐嚇取財之犯意聯絡，與劉
    少鏞（原名劉邦印，業經原院另案判處有期徒刑十月確定）
    ，共同基於意圖為自己不法所有及竊盜與恐嚇取財之概括犯
    意聯絡；先由庚○○、劉少鏞於93年3月初，前往臺北縣林
    口鄉嘉寶村山區，在賽鴿飛行路徑搭建攔鴿網架；旋於賽鴿
    期間即同年3、4月間，庚○○不定期前往設置之陷阱網架處
    查看，劉少鏞並負責把風，見有賽鴿受困於網架時，則將竊
    得之賽鴿取下，再由丁○○依被捕賽鴿腳環上所載之鴿主資
    料撥打電話，恫嚇如附表貳所示之鴿主葉炳榮等51人，稱：
    如欲取回鴿子須將款項匯入所指定之帳戶內，否則不返還鴿
    子等語，致葉炳榮等51人心生畏懼，而各依指示如數匯入如
    附表貳所示之板橋郵局樹林分局（帳號：00000000000000號
    ，戶名：許文侯）、華南銀行樹林分行（帳號：0000000000
    00號，戶名：劉學萬）、臺灣企業銀行樹林分行（帳號：00
    000000000號，戶名：楊格）之人頭帳戶內（被害人、匯款
    時間、匯款金額、被捕鴿子數量、指定匯入金融機構帳號及
    戶名等，均詳如附表貳所示）；總計匯交135282元之款項；
    之後由庚○○將各該帳戶之金融卡分別交予不知情之乙○○
    、己○○、甲○○、戊○○等人代為提領，並與劉少鏞、丁
    ○○等人朋分花用。嗣為警循線查獲，並在林口鄉嘉寶村山
    區扣得庚○○所有供與劉少鏞、丁○○共犯本罪所用之如附
    表參編號10所示之捕鴿網1張。
三、案經謝陳柱、徐創國、游世能、林國棟、楊作霖訴由臺北市
    政府警察局移送臺灣板橋地方法院檢察署偵查起訴，暨移送
    併案審理。
    理  由
一、事實欄一部分犯罪事實之認定：
    訊據被告庚○○固坦承有於上開時、地竊取被害人謝陳柱等
    人賽鴿之事實，但矢口否認有何恐嚇取財之犯行，在原審辯
    稱：伊有口吃，說話結巴不可能去恐嚇云云。在本院辯稱：
    我是與他們約在山上，如果我有捉到就當場賣給丁○○等語
    。選任辯護人另為被告辯稱：被告有音障，所以不管是台語
    、國語，對方都聽不懂，所以不可能參與恐嚇云云。惟查：
  (一)證據能力部分：
    1.按被告以外之人（包括證人、鑑定人、告訴人、被害人及
      共同被告等）於審判外之陳述雖不符刑事訴訟法第159條
      之1至之4等四條之規定，而經當事人於審判程序同意作為
      證據，法院審酌該言詞陳述或書面陳述作成時之情況，認
      為適當者，亦得為證據；當事人、代理人或辯護人於法院
      調查證據時，知有刑事訴訟法第159條第1項不得為證據之
      情形，而未於言詞辯論終結前聲明異議者，視為有前項之
      同意，同法第159條之5定有明文。
    2.證人謝陳柱於檢察官偵查時具結所為供證，並查無顯有不
      可信之情況，依刑事訴訟法第159條之1第2項之規定，得
      為證據。
    3.本件被告庚○○等人用以向被害人擄鴿勒贖所用之行動電
      話門號0000000000、0000000000、000000 0000號之通聯
      紀錄，分別為臺灣大哥大股份有限公司或遠傳電信股份有
      限公司在業務上製作之記錄文書；被告2人於樹林農會東
      山分部領款之收據，及在桃園成功路郵局領款之收據，為
      銀行和郵局在業務上製作之證明文書，因均係於通常業務
      上不間斷利用電子設備而為規律之記載，記錄時亦無預見
      日後將作為證據之偽造動機，其虛偽之可能性較小，又無
      顯有不可信之情況，上揭業務文書依刑事訴訟法第159條
      之4規定，亦得為證據。
    4.再查，證人蔡偀州、柳重恩、唐明隆、楊作霖、林國棟、
      游世能於警詢中之供證，雖屬被告以外之人於審判外之言
      詞陳述，被害人楊作霖、徐創國、林國棟、游世能出具之
      贓物認領保管單、賽鴿照片、匯款申請書、樹林農會東山
      分部自動櫃員機所攝得被告庚○○和丙○○領款之錄影帶
      翻拍相片、桃園成功路郵局自動櫃員機所攝得被告庚○○
      和丙○○領款之錄影帶翻拍相片，雖屬被告以外之人於審
      判外之書面陳述，且無符合同法第159條之1至之4等前4條
      之情形，但該等證言、證物，經本院當庭提示，並未經當
      事人於言詞辯論終結前聲明異議，是該等證言、證物，依
      刑事訴訟法第159條之5第2項規定，應具有證據能力。
    5.被告從未爭執其在警詢、檢察官偵查中之自白，有何出於
      強暴、脅迫、利誘、詐欺、疲勞訊問、違法羈押或其他不
      正方法之情事；均合先敘明。
  (二)如附表壹所示之被害人謝陳柱等人之賽鴿遭竊，及如附表壹
    編號1至10所示之被害人遭恐嚇付贖取鴿之事實，分別據證
    人蔡偀州、柳重恩、唐明隆、楊作霖、林國棟、游世能於警
    詢中指證（見核退偵字第464號卷第71頁反面、第78頁反面
    、第81頁反面、第181頁、第176頁、第191頁），證人謝陳
    柱於檢察官偵查時具結供證（見核退偵字第464號卷第159頁
    、第160頁），證人徐創國、陳朝金、黃國煌、邱明煥（被
    害人邱陳雲之子）、黃俊倉、林義榮、江文賢在原法院審理
    時結證在卷（見原審卷(一)第108頁至第122頁，第203頁至第
    207頁）；核與證人即查獲本案之警員鍾福昌於原法院審理
    時結證查獲之經過相符（見原審卷(一)第103頁至第108頁）；
    復有被害人楊作霖、徐創國、林國棟、游世能出具之贓物認
    領保管單4紙、賽鴿照片8幀、匯款申請書5紙、通聯紀錄3紙
    （門號0000000000、0000000000、0000000000號）、樹林農
    會東山分部自動櫃員機所攝得被告庚○○和丙○○領款之錄
    影帶翻拍相片5紙、桃園成功路郵局自動櫃員機所攝得被告
    庚○○和丙○○領款之錄影帶翻拍相片3紙、樹林農會東山
    分部領款收據3紙、桃園成功路郵局領款收據8紙各在卷可稽
    （見核退偵字第464號卷第72頁至第74頁、第76頁、第77頁
    、第79頁、第80頁、第82頁、第84頁、第86頁、第87頁、第
    96頁、第97頁、第101頁、第104頁至第111頁、第114頁至第
    124頁、第173頁、第187頁、第190頁、第193頁）。則證人
    蔡偀州、柳重恩、唐明隆、楊作霖、林國棟、游世能、謝陳
    柱、徐創國、陳朝金、黃國煌、邱明煥、黃俊倉、林義榮、
    江文賢、鍾福昌之上揭供證，自屬可信。被害人謝陳柱、陳
    朝金、林義榮、柳重恩、黃國煌、唐明隆、蔡偀州、邱陳雲
    、黃俊倉、江文賢、楊作霖、徐創國、林國棟、游世能，確
    實有遭竊賽鴿，及為索回賽鴿遭恐嚇付贖取鴿如附表壹所載
    ，已可認定。
  (三)被告庚○○於警詢時即曾自陳：（問：你們竊鴿集團如何分
    工？）丙○○負責牽鴿網，偶爾伊會要他幫忙打電話向鴿主
    勒贖要錢，伊也是負責網鴿及打電話向鴿主勒贖要錢兼交通
    司機... 伊每抓到一隻賽鴿，都是交給阿山（指丁○○），
    阿山給伊800元，如果伊有打電話向鴿主勒贖，每隻可再加
    200元云云（見核退偵字第464號卷第23頁、第24頁）。於檢
    察官偵查中復供陳：（檢察官問：你共抓幾次？）共抓2次
    ，一次是3月17日，一次是3月15日... 是在鴿子多的時候，
    由伊打電話給鴿主等語（見他字第3061號偵查卷第16頁）。
    參以：
    1.原審同案被告即共犯丙○○於警詢時亦曾供陳：伊只是在
      山上網鴿與打電話給鴿主，錢是庚○○在控制，如果有抓
      到賽鴿，伊都是每天由庚○○給伊3000元至5000元云云（
      見核退偵字第464號卷第31頁）；在檢察官偵查中又供稱
      ：去4、5次，有二次有抓到鴿子，其他上去看看而已，伊
      是跟庚○○去的，伊不認識「阿山」，如果有抓到一隻一
      千元，由庚○○給伊錢等語（見他字第3061號偵查卷第16
      頁）。在本院審理時以證人之身份具結，仍供稱：（問：
      庚○○在本案中，前後上山捉鴿子幾次？）大約四、五次
      ，只有二次有抓到，有一次捉到六隻、另外一次時間太久
      ，我忘記了；捉到六隻那次是案發那天云云（見本院96年
      3月8日審判筆錄）。
    2.另據查獲警員鍾福昌於原法院審理時結證稱：他們（指被
      告庚○○和丙○○）有承認賽鴿是他們所盜，而且鴿子只
      要有中網，他們在山上就有打電話的動作... 丙○○在警
      察局有承認幫阿山打過一通電話，問庚○○若有打電話的
      話獲利多少，他告訴伊說打電話加算200元等語甚明（見
      原審卷第104頁、第105頁）。
    3.證人丁○○於原法院審理時亦具結證稱：伊有兩個綽號，
      一個是「水車」，另一個是「阿山」... 簿子、提款卡（
      即金融卡）是伊向庚○○購買的，有8、9個帳戶，總共以
      3、4萬元購買，是在93年3月11、12日在林口山區向庚○
      ○購買的等語（見原審卷(二)第108頁、第135頁）。
    4.又被告庚○○及共犯丙○○分別於93年3月初，各於樹林
      農會東山分部和桃園成功路郵局之自動櫃員機提領戶名為
      陳春瑞之合作金庫三重分行帳號0000000000 000號和戶名
      為吳水田之合作金庫三重分行張號0000000000000號之帳
      戶內之贖款等情，有前開樹林農會東山分部自動櫃員機所
      攝得被告庚○○和丙○○領款之錄影帶翻拍相片5紙、桃
      園成功路郵局自動櫃員機所攝得被告庚○○和丙○○領款
      之錄影帶翻拍相片3紙、樹林農會東山分部領款收據3紙、
      桃園成功路郵局領款收據8紙各在卷可證（見核退偵字第
      464號偵查卷宗第104頁至第111頁、第114頁至第124頁）
      。
    5.此外並有如附表參編號1、2、4至9所示之NO KIA廠牌之行
      動電話3具、SIM卡3片（門號分別為：00 00000000、0000
      000000、0000000000號）、記事本1本、書寫被害人電話
      和鴿號之便條紙1張、書寫人頭帳戶藍慈恩等人金融機構
      帳號便條紙共10張、鴿網3件、弓1把、木製箭12枝及被盜
      捕之賽鴿6隻扣案可資佐證。
    6.一般供食用者，僅為生長二、三十天之乳鴿，賽鴿成長日
      月稍久，且經年訓練飛行肌肉結實，除供比賽外，一無其
      他用途，此為週知之事實。又，賽鴿價值超出食用鴿甚多
      ，且腳上有明顯腳環極易辨認；被告花費時間又干冒被補
      之危險，至荒郊野外網鴿，其目的乃在依循賽鴿腳環上電
      話打電話勒贖，自係酌然可見。
    7.綜上各節相互勾稽，得徵被告庚○○有提供丁○○如附表
      壹所示之阮宇新等人之人頭帳戶作為「擄鴿勒贖」匯款所
      用，而被告庚○○、共犯丙○○竊鴿與領贖款，皆係渠等
      參與「擄鴿勒贖」集團之分工行為，嗣後被告庚○○亦有
      朋分贓款之事實，是渠應無不知有恐嚇勒贖鴿主情事之理
      。被告前揭所辯，應均係畏罪卸責之詞，顯不足採信。
  (四)被告庚○○在原審另提出國軍桃園總醫院附設民眾診療服務
    處診斷證明書1件，證明其患有構音異常情形，並聲請當庭
    勘驗其人身是否有口吃之情形。選任辯護人亦為被告辯稱：
    被告有音障，所以不管是台語、國語，對方都聽不懂，所以
    不可能參與恐嚇云云。然查：
    1.被告在本院準備程序、審理期間，其當庭所為之陳述均經
      書記官正確詳實記載，並未曾有因其發音障礙，致使書記
      官誤聽、誤記之情事，有各該筆錄在稽。顯見被告雖患有
      構音異常情事，然並不影響其語言陳述，及與他人溝通之
      能力。
    2.況且，共同正犯之成立，只要以自己參與犯罪之意思，事
      前同謀，而由其中一部分人實施犯罪，或委託他人代為傳
      述恐嚇取財之意旨均可，尚非必須由被告親自實施恐嚇。
      故本院認被告庚○○此部份之請求，核無必要；選任辯護
      人為被告所為此部分辯解，亦無足採。
  (五)綜上各節，被告庚○○與丙○○前開擄鴿勒贖之犯行，事證
    已臻明確，應依法論科。
  (六)證人丁○○業經原審傳喚到庭訊問；被害人謝陳柱、楊作霖
    、林國棟、游世能、徐創國、林礽玄、盧能棟、王興文、邱
    明正，確實有因遭受竊鴿勒贖而交付如附表壹之款項，則業
    經調查如前；至於，如何打電話勒贖乙節，原可由共犯其中
    一部分人實施犯罪，或委託他人代為傳達均可，並非必須由
    被告親自為之，亦有如上述；故被告請求再傳訊證人丁○○
    及被害人謝陳柱、楊作霖、林國棟、游世能、徐創國、林礽
    玄、盧能棟、王興文、邱明正，本院認為無此必要。
二、事實欄二部分犯罪事實之認定：
    訊據被告庚○○雖坦承竊取如附表貳所示葉炳榮等51人賽鴿
    之事實，但矢口否認有恐嚇取財之犯行，辯稱：伊有口吃，
    說話人家聽不懂，伊只是將網獲的賽鴿賣給丁○○，丁○○
    有託伊去領款，伊不知領何錢云云。在本院辯稱：沒有這回
    事，這件是劉少鏞自己去捉的，伊沒有參與等語。惟查：
  (一)證據能力部分：
    1.本件各郵局、銀行之國內匯款單、板橋郵局戶名許文侯帳
      號00000000000000號於90年1月至93年4月10日之交易明細
      資料、華南銀行樹林分行戶名劉學萬帳號000000000000號
      於93年3月25日至同年5月13日之交易明細資料、臺灣中小
      企業銀行戶名楊格帳號00000000 000號於93年2月5日至同
      年3月17日之交易明細表，郵局和銀行在業務上製作之證
      明文書，因均係於通常業務上不間斷利用電子設備而為規
      律之記載，記錄時亦無預見日後將作為證據之偽造動機，
      其虛偽之可能性較小，又無顯有不可信之情況，上揭業務
      文書依刑事訴訟法第159條之4規定，得為證據。
    2.次查，證人葉炳榮、鍾桐豐、呂學東、李豐洲、王添龍、
      李秋舟、徐坤地、黃啟郡、林礽玄、盧能棟、王興文、邱
      明正、黃教權、林國棟、劉福海、蔡文傳、鍾賢良、羅明
      雄、施淑菁、林政珍、廖榮添、潘仕偉、張欽文、邱釗詳
      、張鈞承、羅時項、黃喜煥、李永義、蔡耿福、陳博業、
      蕭枝海、王森貴、葉景煌、朱昌耀、李世麟、陳明安、蘇
      志遠、張銘鐘、蔡振芳、陳威益、劉淑麗、謝棟成、陳明
      章、涂如錦、程吉源、陳玫蓉、曾玉霜、闕俊能、魏新湧
      、戴清揚、余泰釗於警詢中之供證，雖屬被告以外之人於
      審判外之言詞陳述，自動櫃員機所攝得乙○○、己○○、
      戊○○、甲○○領款之錄影帶翻拍照片、現場照片，雖屬
      被告以外之人於審判外之書面陳述，且無符合同法第159
      條之1至之4等前4條之情形，但該等證言、證物，經本院
      當庭提示，並未經當事人於言詞辯論終結前聲明異議，是
      該等證言、證物，依刑事訴訟法第159條之5第2項規定，
      應具有證據能力。
    3.被告從未爭執其在警詢、檢察官偵查中之自白，有何出於
      強暴、脅迫、利誘、詐欺、疲勞訊問、違法羈押或其他不
      正方法之情事；均合先敘明。
  (二)如附表貳所示之被害人葉炳榮等人之賽鴿遭竊，及遭恐嚇付
    贖取鴿之事實，分別據證人葉炳榮、鍾桐豐、呂學東、李豐
    洲、王添龍、李秋舟、徐坤地、黃啟郡、林礽玄、盧能棟、
    王興文、邱明正、黃教權、林國棟、劉福海、蔡文傳、鍾賢
    良、羅明雄、施淑菁、林政珍、廖榮添、潘仕偉、張欽文、
    邱釗詳、張鈞承、羅時項、黃喜煥、李永義、蔡耿福、陳博
    業、蕭枝海、王森貴、葉景煌、朱昌耀、李世麟、陳明安、
    蘇志遠、張銘鐘、蔡振芳、陳威益、劉淑麗、謝棟成、陳明
    章、涂如錦、程吉源、陳玫蓉、曾玉霜、闕俊能、魏新湧、
    戴清揚、余泰釗各於警詢中指述綦詳（見聲拘字第66號卷第
    54頁至第69頁、偵字第10963號偵查卷第201至280頁），並
    有郵局或銀行之國內匯款單影本37紙、板橋郵局戶名許文侯
    帳號00000000000000號於90年1月至93年4月10日之交易明細
    資料3紙、華南銀行樹林分行戶名劉學萬帳號000000000000
    號於93年3月25日至同年5月13日交易明細資料4紙、臺灣中
    小企業銀行戶名楊格帳號00000000 000號於93年2月5日至同
    年3月17日之交易明細表3紙、自動櫃員機所攝得乙○○、己
    ○○、戊○○、甲○○領款之錄影帶翻拍照片4幀、現場照
    片12幀各在卷可資佐證（見偵字第10963號卷第35頁、第37
    頁、第39頁、第41頁、第43頁、第45頁、第47頁、第49頁、
    第81頁至第86頁、第104頁至第107頁、第113頁、第115頁、
    第119頁、第230頁至第258頁，聲拘字第66號卷第40頁至第
    52頁反面）。則證人葉炳榮、鍾桐豐、呂學東、李豐洲、王
    添龍、李秋舟、徐坤地、黃啟郡、林礽玄、盧能棟、王興文
    、邱明正、黃教權、林國棟、劉福海、蔡文傳、鍾賢良、羅
    明雄、施淑菁、林政珍、廖榮添、潘仕偉、張欽文、邱釗詳
    、張鈞承、羅時項、黃喜煥、李永義、蔡耿福、陳博業、蕭
    枝海、王森貴、葉景煌、朱昌耀、李世麟、陳明安、蘇志遠
    、張銘鐘、蔡振芳、陳威益、劉淑麗、謝棟成、陳明章、涂
    如錦、程吉源、陳玫蓉、曾玉霜、闕俊能、魏新湧、戴清揚
    、余泰釗之上揭供證，自屬可信；渠等確實有遭竊賽鴿，及
    為索回賽鴿遭恐嚇付贖取鴿如附表壹所貳，已可認定。
  (三)被告庚○○於獲案之初於警詢中即坦承：（問：今年93 年4
    月初你是否曾經前往臺北縣林口鄉嘉寶村架設鴿網攔截他人
    訓練飛翔之鴿子？）有；... （問：警方今於臺北縣林口鄉
    嘉寶村山區所起獲之架鴿網是否為你所架設？）是的；...
    （問：你如何在林口上架設鴿網攔截偷竊他人的鴿子？與何
    人共同竊鴿？抓到鴿子以後如何處理？請你詳述？）我是與
    劉邦印一起上山，抓到鴿子以後，是以鴿子腳環上的電話號
    碼，撥打電話給鴿主，拜託鴿主匯款給我，匯款至我的帳戶
    裡，匯款帳戶是我提供給鴿主的；... （問：你是否記得你
    提供鴿主匯款帳戶之戶名？警方提示：楊格、許文侯、劉學
    萬）警方所提供這三個帳戶都是我在使用的；... （問：你
    這三個帳戶從何而來？）楊格等三個帳戶是我從跳蚤雜誌上
    購買而來的，每本以新台幣三千元之代價購入，當初我買入
    時有存摺及金融卡；... （問：你是以何電話號碼撥打恐嚇
    電話給鴿主匯款？）我都是以預付卡撥打電話給鴿主要其匯
    款，每次撥打後都隨意丟棄；... （問：己○○、乙○○、
    戊○○都是在何處提款？警方提示提款機位置相片，分別為
    華南銀行郵政儲金匯業局之ATM提款機，地址為桃園縣大岡
    村頂湖路19號）警方所提示兩處ATM提款機位置確實是他們
    三人在該處所提領的及4張提款人影像（編號1-4）分別為戊
    ○○、己○○、乙○○；... （問：你利用楊格等三人之人
    頭帳戶是否僅做為提供鴿主匯款之用？）是的；（問：你與
    今年3月份起是否以勒贖鴿主為業？）我是4月份才開始勒贖
    鴿主的云云（93年度偵字第10963號卷第12頁至第19頁）。
    在檢察官偵查中仍供稱：（警詢筆錄陳述）實在；有（詳閱
    筆錄後才簽名）；是（出於自由意願所為之陳述）；... （
    問：從何時開始至為止竊鴿勒贖？今年3月開始至4月，後來
    下雨颱風就沒去了有幫我；... （問：架補鴿網之地點？）
    嘉寶村山上；... （問：警方去看的鴿網是何時架的？）3
    月開始至今，就一直放在那；... （問：3、4月份你與劉邦
    印上山竊？）因為我爸生病要用錢，劉邦印跟我一起去；..
    . 錢是我拜託他們三個（己○○、乙○○、戊○○）幫我提
      款；他們都不知情；... （問：竊鴿後如何跟飼主聯絡？
    ）腳環上的電話；... 一隻1500左右，電話是我打的；...
    （問：如何跟鴿主說？）說鴿子在我這，把錢匯入帳戶內，
    我就會把鴿子放了；... （問：所使用帳戶如何來？）跳蚤
    市場買來的，在三重市中興橋下買的，一個3500元，我只有
    買3個帳戶而已；... （問：帳戶交給剛說三個提領？）對
    ，我把提款卡交給他們去領；... （問：給他們多少錢？）
    一次1000元；一天啦！一天1000元；... （問：分多少錢給
    劉邦印？）一次2000元，一天2000元；... （問：尚有無其
    他事項請求調查？）我知道錯了，也沒再抓了，能否給我一
    次機會；... （問：承認犯罪？）有等語（93年度偵字第10
    963號卷第129頁至第133頁）。其供認詳確；參以：
    1.共犯劉少鏞確時有與被告庚○○和丁○○共犯竊鴿、恐嚇
      取財犯行等情，業據渠在原法院另94年易字第333號案中
      供認不諱，有94年度易字第333號判決書1件在卷可稽。
    2.被告利用己○○、乙○○、戊○○幫伊提款之事實，亦有
      自動櫃員機所攝得乙○○、己○○、戊○○、甲○○領款
      之錄影帶翻拍照片4幀、現場照片12幀在卷可資佐證。
    3.則被告之上揭自白，核與事實相符，自亦可信。其事後在
      法院審理中翻異前供，顯係臨訟卸責之詞，委無足採。
  (四)證人乙○○、戊○○在本院審理中，雖到庭具結供證：庚○
    ○未曾將許文侯、劉學萬之金融卡交給渠提領款項，渠未曾
    從庚○○手中分取壹仟至二千元之代價云云。然此部分供證
    ，核與被告之上揭自白不符；且被告從未爭執其在警詢、檢
    察官偵查中之自白，有何出於強暴、脅迫、利誘、詐欺、疲
    勞訊問、違法羈押或其他不正方法之情事，已如前述，則自
    當以被告原先之自白為可採信；證人此部分所供，顯係事後
    迴護之詞，委無足採。至於，證人丙○○在本院審理中雖到
    庭具結供證：庚○○所捉到的鴿子，是均交給丁○○等語；
    然被告干冒犯罪之危險至荒郊野外網鴿，其目的乃在依循賽
    鴿腳環上電話打電話勒贖，有如前述；是證人丙○○所供縱
    為屬實，亦不影響被告有參與竊鴿勒贖犯罪分工之認定。
  (五)被告庚○○既有網鴿又有提供人頭帳戶及提款之行為，應認
    係參與「擄鴿勒贖」之分工事宜；基此，被告庚○○有與劉
    少鏞及丁○○共犯此部分擄鴿勒贖之犯行，亦甚為明。
  (六)綜上，被告庚○○與劉少鏞及丁○○共犯此部分擄鴿勒贖之
    犯行，洵堪認定，應予依法論科。
  (七)被告聲請傳喚證人蘇益偉、甲○○，以查證：被告庚○○否
　　曾否將許文侯、劉學萬之金融卡交給渠提領款項？該等證人
　  是否曾從庚○○手中分取壹仟至二千元之代價？惟此部分事
    實業據被告白白在卷，並有相關之佐證，事實已甚明確；本
    院因認此部分之證人無再傳證之必要。
三、論罪法條：
  (一)按行為後法律有變更者，適用行為時之法律，但行為後之法
    律有利於行為人者，適用最有利於行為人之法律，修正後刑
    法第2條第1項定有明文。此條規定係規範行為後法律變更所
    生新舊法律比較適用之準據法，本身尚無新舊法比較之問題
    ，於新法施行後，應一律適用新法第2條第1項之規定，為「
    從舊從輕」之比較，先予敘明。再按本次法律變更，比較時
    應就罪刑有關之共犯、未遂犯、想像競合犯、牽連犯、連續
    犯、結合犯，以及累犯加重、自首減輕暨其他法定加減原因
    （如身分加減）與加減例等一切情形，綜其全部罪刑之結果
    而為比較（最高法院95年5月23日95年度第8次刑庭會議決議
    參照）。又被告詹淑惠、林貫世行為後，刑法業於94年2月2
    日經總統以華總一義字第09400014901號令修正公布，並於
    95年7月1日施行。其中：
    1.於94年1月7日修正公布並於95年7月1日施行之新刑法第33
      條第5款規定：「主刑之種類如下：五罰金：新臺幣1,000
      元以上，以百元計算之」。刑法施行法第1條之1規定：「
      中華民國94年1月7日刑法修正施行後，刑法分則編所定罰
      金之貨幣單位為新臺幣。94年1月7日刑法修正時，刑法分
      則編未修正之條文定有罰金者，自94年1月7日刑法修正施
      行後，就其所定數額提高為三十倍。但72年6月26日至94
      年1月7日新增或修正之條文，就其所定數額提高為三倍。
      」。經比較修正前、後關於科處罰金刑之最低刑度規定，
      自應以被告行為時之修正前法律較有利於被告。
    2.刑法第56條連續犯之規定，業於94年1月7日修正公布刪除
      ，並於95年7月1日施行，則被告之犯行，因行為後新法業
      已刪除連續犯之規定，此刪除雖非犯罪構成要件之變更，
      但顯已影響行為人刑罰之法律效果，自屬法律有變更，依
      新法第2條第1項規定，比較新、舊法結果，以適用行為時
      法律即舊法論以連續犯，較有利於被告（最高法院95年第
      8次刑事庭會議決議參照）。
    3.刑法第55條關於牽連犯之規定業經修正刪除，依刪除刑法
      第55條牽連犯之新法，則被告本案犯行應分論併罰，自應
      以被告行為時之修正前刑法55條之規定較有利於被告。
    4.綜上比較，依新修正刑法第2條第1項前段之規定，應適用
      行為時之刑法第56條、第55條、第33條第5款規定。
  (二)核被告所為：
    1.事實欄一部分，被告庚○○與丙○○、丁○○三人，推由
      被告庚○○、丙○○先竊取被害人謝陳柱等15人之賽鴿，
      所為均係犯刑法第320條第1項普通竊盜罪（因實施竊盜行
      為僅被告2人，故不論同法第321條第1項第4款結夥3人以
      上竊盜罪）。竊鴿得手後，再由被告庚○○、丙○○或丁
      ○○恐嚇如附表壹編號1至10所示被害人匯款贖鴿，所為
      均係犯刑法第346條第1項恐嚇取財既遂罪。被告庚○○、
      丙○○與丁○○3人間，基於犯意聯絡、合謀互推分擔實
      施竊盜、恐嚇取財之行為，皆為共同正犯。
    2.事實欄二部分，被告庚○○與劉少鏞、丁○○三人，推由
      被告庚○○、劉少鏞竊取被害人葉炳榮等51人之賽鴿，所
      為均係犯刑法第320條第1項普通竊盜罪。竊鴿得手後，再
      由被告或丁○○恐嚇附表貳所示被害人匯款贖鴿，核係犯
      刑法第346條第1項之恐嚇取財既遂罪。被告庚○○與劉少
      鏞、丁○○3人間，基於犯意聯絡，分擔實施竊盜、恐嚇
      取財之犯行，相互補充而完成犯罪，皆為共同正犯。
  (三)被告庚○○就如附表壹、貳所示多次竊盜及恐嚇取財既遂犯
    行，其時間皆各自緊接、所犯又為構成要件各相同之罪名，
    顯均係基於概括犯意反覆為之，應依修正前即行為時刑法第
    56條連續犯之規定，各以一罪論，並均加重其刑。
  (四)被告竊盜賽鴿之目的即在於實施恐嚇取財犯行，所犯竊盜罪
    與恐嚇取財罪2罪間，有方法結果之牽連關係，應從一重之
    恐嚇取財既遂罪處斷。
  (五)至於，刑法第28條關於共同正犯之規定，由原條文「二人以
    上共同實施犯罪之行為者，皆為共同正犯」，修正為「二人
    以上共同實行犯罪之行為者，皆為共同正犯」，僅係文字之
    修正，不生比較問題，應逕適用新刑法第28條之規定。
  (六)檢察官起訴書雖僅敘及被告庚○○於93年3月7日上午10時許
    起至同年月17日上午10時30分許止，在臺北縣林口鄉太平村
    山區，竊取如附表壹所示被害人鴿子和不詳鴿主所有鴿子1
    隻，及恐嚇取財如附表壹編號1至10所示被害人之犯行；然
    被告庚○○前開其餘擄鴿勒索被害人葉炳榮等51人（如事實
    欄二所示者）之犯行，核與業經起訴部分有連續犯之裁判上
    一罪關係，且另據檢察官移送原法院併案審理（93年度偵字
    第10963號、第11746號），本院自得併予審判。
  (七)臺灣板橋地方法院檢察署檢察官移送93年度偵字第12025號
    卷併案審理部分，核與本案犯罪事實欄一所載，為同一事實
    。臺灣板橋地方法院檢察署檢察官移送95年度偵字第11760
    號、第11761號卷併案審理部分，核與同署前已移送原法院
    併案審理之93年度偵字第10963號、第11746號卷，為同一事
    實；原法院均已併案審理，附此敘明。
四、原審基此，適用刑法第2條第1項前段、第28條、第320條第1
    項、第346條第1項，修正前刑法第56條、第55條、第38條第
    1項第2款、罰金罰鍰提高標準條例第1條前段之規定，並審
    酌被告庚○○之素行，渠於擄獲多隻賽鴿後向鴿主勒贖，危
    害社會治安重大，於擄鴿集團角色之主從地位，犯後堅詞否
    認恐嚇取財之犯行及犯後之態度等一切情狀，雖公訴人求處
    被告庚○○有期徒刑2年6月，惟被告庚○○從案發至今未見
    悔意，且處於主謀地位，所求處之刑度尚嫌過輕，故斟酌後
    ，量處庚○○有期徒刑貳年拾月。復敘明扣案之如附表參編
    號1、2所示之NOKIA廠牌行動電話3具、SIM卡3片（門號分別
    為：0000000000、0000000000、0000000000號），皆為丁○
    ○所有供與被告庚○○、丙○○共犯本案所用之物；及扣案
    如附表參編號4至8所示之記事本1本、書寫被害人電話和鴿
    號之便條紙1張、書寫人頭帳戶藍慈恩等人金融機構帳號便
    條紙共10張、網具3張、弓1把、木製箭12枝，皆為被告庚○
    ○所有供被告丙○○、丁○○共犯本案所用之物；以及扣案
    如附表參編號10所示隻捕鴿網1張，為被告庚○○所有供與
    劉少鏞、丁○○共犯本罪所用之物，均應依刑法第38條第1
    項第2款規定，宣告沒收之。至於扣案之SIM卡1片（門號為
    0000000000號，附表參編號3），雖為丁○○所有，惟並無
    證據足資證明與本案有關，爰不予宣告沒收。其認定事實，
    適用法律及量處刑期，均為妥適。
五、被告庚○○之上訴意旨否認犯罪，及公訴人之上訴意旨誤認
    原審判處被告庚○○有期徒刑2年6月；均為無理由，其上訴
    應予駁回。
據上論斷，應依刑事訴訟法第368條，判決如主文。
本案經檢察官田炳麟到庭執行職務。
中　　華　　民　　國　　96　　年　　3 　　月　　29　　日
                  刑事第十庭    審判長法　官 楊炳禎
                                      法　官 黃俊明
                                      法　官 陳博志
以上正本證明與原本無異。
不得上訴。
                                      書記官 陳嘉文
中　　華　　民　　國　　96　　年　　3 　　月　　30　　日
附錄：本案論罪科刑法條全文
刑法第320條：
意圖為自己或第3人不法之所有，而竊取他人之動產者，為竊盜
罪，處五年以下有期徒刑、拘役或五百元以下罰金。
意圖為自己或第3人不法之利益，而竊佔他人之不動產者，依前
項之規定處斷。
前二項之未遂犯罰之。
刑法第346條：
意圖為自己或第3人不法之所有，以恐嚇使人將本人或第3人之物
交付者，處六月以上五年以下有期徒刑，得併科1000元以下罰金
。
以前項方法得財產上不法之利益，或使第3人得之者，亦同。
前二項之未遂犯罰之。
附表壹
┌─┬───┬──────┬──────┬──┬────────┐
│編│被害人│匯款時間　　│ 匯款金額   │鴿子│指定匯入金融機構│
│號│      │（年月日）　│（新臺幣）　│數量│帳號及戶名      │
├─┼───┼──────┼──────┼──┼────────┤                                            │
│1 │謝陳柱│93年3月16日 │ 1810元     │1隻 │阮宇新          │
│  │      │            │            │    │華僑銀行樹林分行│
│  │      │            │            │    │00000000000000號│
├─┼───┼──────┼──────┼──┼────────┤
│2 │陳朝金│93年3月16日 │ 1844元     │1隻 │阮宇新          │
│  │      │            │            │    │玉山銀行樹林分行│
│  │      │            │            │    │0000000000000號 │
├─┼───┼──────┼──────┼──┼────────┤
│3 │林義榮│93年3月17日 │ 2037元     │1隻 │藍慈恩          │
│  │      │            │            │    │合作金庫樹林分行│
│  │      │            │            │    │0000000000000號 │
├─┼───┼──────┼──────┼──┼────────┤
│4 │柳重恩│93年3月16日 │ 3622元     │2隻 │阮宇新          │
│  │      │            │            │    │玉山銀行樹林分行│
│  │      │            │            │    │0000000000000號 │
├─┼───┼──────┼──────┼──┼────────┤
│5 │黃國煌│93年3月10日 │ 1611元     │1隻 │吳水田          │
│  │      │            │            │    │合作金庫三重分行│
│  │      │            │            │    │0000000000000號 │
├─┼───┼──────┼──────┼──┼────────┤
│6 │唐明隆│93年3月11日 │ 1535元     │1隻 │陳春瑞          │
│  │      │            │            │    │合作金庫三重分行│
│  │      │            │            │    │0000000000000號 │
├─┼───┼──────┼──────┼──┼────────┤
│7 │蔡偀州│93年3月11日 │ 1540元     │1隻 │吳水田          │
│  │      │            │            │    │合作金庫三重分行│
│  │      │            │            │    │0000000000000號 │
├─┼───┼──────┼──────┼──┼────────┤
│8 │邱陳雲│93年3月11日 │ 3620元     │3隻 │陳春瑞          │
│  │      │            │            │    │合作金庫三重分行│
│  │      │            │            │    │0000000000000號 │
├─┼───┼──────┼──────┼──┼────────┤
│9 │黃俊倉│93年3月16日 │ 1843元     │1隻 │阮宇新          │
│  │      │            │            │    │玉山銀行樹林分行│
│  │      │            │            │    │0000000000000號 │
├─┼───┼──────┼──────┼──┼────────┤
│10│江文賢│93年3月1日  │ 4520元     │3隻 │陳春瑞          │                │
│  │      │            │            │    │合作金庫三重分行│
│  │      │            │            │    │0000000000000號 │
├─┴───┼──────┴──────┼──┼────────┤
│11  楊作霖│                          │2隻 │於93年3 月17日為│
│          │                          │    │警查獲後，賽鴿已│
│          │                          │    │由被害人領回，故│
│          │                          │    │被害人尚未匯款。│                                            故被害人尚未匯款
├─────┼─────────────┼──┼────────┤
│12  徐創國│                          │1隻 │同上            │
├─────┼─────────────┼──┼────────┤
│13  林國棟│                          │1隻 │同上            │
├─────┼─────────────┼──┼────────┤
│14  游世能│                          │1隻 │同上            │
└─────┴─────────────┴──┴────────┘
附表貳
┌─┬───┬──────┬──────┬──┬────────┐
│編│被害人│匯款時間　　│ 匯款金額   │鴿子│指定匯入金融機構│
│號│      │（年月日）　│（新臺幣）　│數量│帳號及戶名      │
├─┼───┼──────┼──────┼──┼────────┤
│1 │葉炳榮│93年4月6日　│2060元　    │1隻 │許文侯          │
│  │      │            │            │    │板橋郵局樹林分局│
│  │      │            │            │    │00000000000000號│
├─┼───┼──────┼──────┼──┼────────┤
│2 │鍾桐豐│93年4月6日　│1730元      │1隻 │許文侯          │
│  │      │            │            │    │板橋郵局樹林分局│
│  │      │            │            │    │00000000000000號│
├─┼───┼──────┼──────┼──┼────────┤
│3 │呂學東│93年4月6日  │2050元      │1隻 │許文侯          │
│  │      │            │            │    │板橋郵局樹林分局│
│  │      │            │            │    │00000000000000號│
├─┼───┼──────┼──────┼──┼────────┤
│4 │李豐洲│93年4月7日  │1700元      │1隻 │許文侯          │
│  │      │            │            │    │板橋分局樹林分局│
│  │      │            │            │    │00000000000000號│
├─┼───┼──────┼──────┼──┼────────┤
│5 │王添龍│93年4月8日  │1850元      │1隻 │劉學萬          │
│  │      │            │            │    │華南銀行樹林分行│
│  │      │            │            │    │000000000000號  │
├─┼───┼──────┼──────┼──┼────────┤
│6 │李秋舟│93年5月13日 │2040元      │1隻 │劉學萬          │
│  │      │            │            │    │華南銀行樹林分行│
│  │      │            │            │    │000000000000號  │
├─┼───┼──────┼──────┼──┼────────┤
│7 │徐坤地│93年5月11日 │2065元      │1隻 │劉學萬          │
│  │      │            │            │    │華南銀行樹林分行│
│  │      │            │            │    │000000000000號  │
├─┼───┼──────┼──────┼──┼────────┤                │劉學萬                          │
│8 │黃啟郡│93年4月8日  │2050元      │1隻 │劉學萬          │
│  │      │            │            │    │華南銀行樹林分行│
│  │      │            │            │    │000000000000號  │
├─┼───┼──────┼──────┼──┼────────┤                            │
│9 │林礽玄│93年4月5日  │10000元     │4隻 │劉學萬          │
│  │      │            │            │    │華南銀行樹林分行│
│  │      │            │            │    │000000000000號  │
├─┼───┼──────┼──────┼──┼────────┤
│10│盧能棟│93年4月6日  │2535元      │1隻 │劉學萬          │
│  │      │            │            │    │華南銀行樹林分行│
│  │      │            │            │    │000000000000號  │
├─┼───┼──────┼──────┼──┼────────┤
│11│王興添│93年4月6日  │2210元      │1隻 │劉學萬          │
│  │      │            │            │    │華南銀行樹林分行│
│  │      │            │            │    │000000000000號  │
├─┼───┼──────┼──────┼──┼────────┤
│12│邱明正│93年4月6日  │2508元      │1隻 │劉學萬          │
│  │      │            │            │    │華南銀行樹林分行│
│  │      │            │            │    │000000000000號  │
├─┼───┼──────┼──────┼──┼────────┤
│13│黃教權│93年4月8日  │1800元      │1隻 │劉學萬          │
│  │      │            │            │    │華南銀行樹林分行│
│  │      │            │            │    │000000000000號  │
├─┼───┼──────┼──────┼──┼────────┤
│14│林國棟│93年4月6日  │1805元      │1隻 │劉學萬          │
│  │      │            │            │    │華南銀行樹林分行│
│  │      │            │            │    │000000000000號  │
├─┼───┼──────┼──────┼──┼────────┤
│15│劉福海│93年4月7日  │2006元      │1隻 │劉學萬          │
│  │      │            │            │    │華南銀行樹林分行│
│  │      │            │            │    │000000000000號  │
├─┼───┼──────┼──────┼──┼────────┤
│16│蔡文傳│93年5月12日 │2000元      │1隻 │劉學萬          │
│  │      │            │            │    │華南銀行樹林分行│
│  │      │            │            │    │000000000000號  │
├─┼───┼──────┼──────┼──┼────────┤
│17│鍾賢良│93年5月14日 │1865元      │1隻 │劉學萬          │
│  │      │            │            │    │華南銀行樹林分行│
│  │      │            │            │    │000000000000號  │
├─┼───┼──────┼──────┼──┼────────┤
│18│羅明雄│93年5月14日 │2085元      │1隻 │劉學萬          │
│  │      │            │            │    │華南銀行樹林分行│
│  │      │            │            │    │000000000000號  │
├─┼───┼──────┼──────┼──┼────────┤
│19│葉光輝│93年4月7日  │2000元      │1隻 │劉學萬          │
│  │      │            │            │    │華南銀行樹林分行│
│  │      │            │            │    │000000000000號  │
├─┼───┼──────┼──────┼──┼────────┤
│20│林正珍│93年4月8日  │4030元      │2隻 │劉學萬          │
│  │      │            │            │    │華南銀行樹林分行│
│  │      │            │            │    │000000000000號  │
├─┼───┼──────┼──────┼──┼────────┤
│21│廖榮添│93年4月10日 │2550元      │1隻 │許文侯          │
│  │      │            │            │    │板橋郵局樹林分局│
│  │      │            │            │    │00000000000000號│
├─┼───┼──────┼──────┼──┼────────┤
│22│潘仕偉│93年4月6日  │4020元      │2隻 │許文侯          │
│  │      │            │            │    │板橋郵局樹林分局│
│  │      │            │            │    │00000000000000號│
├─┼───┼──────┼──────┼──┼────────┤
│23│張欽文│93年4月6日  │2240元      │1隻 │許文侯          │
│  │      │            │            │    │板橋郵局樹林分局│
│  │      │            │            │    │00000000000000號│
├─┼───┼──────┼──────┼──┼────────┤
│24│邱釗詳│93年4月6日  │2210元      │1隻 │許文侯          │
│  │      │            │            │    │板橋郵局樹林分局│
│  │      │            │            │    │00000000000000號│
├─┼───┼──────┼──────┼──┼────────┤
│25│張鈞承│93年4月6日  │2080元      │1隻 │許文侯          │
│  │      │            │            │    │板橋郵局樹林分局│
│  │      │            │            │    │00000000000000號│
├─┼───┼──────┼──────┼──┼────────┤
│26│羅時相│93年4月6日  │1850元      │1隻 │許文侯          │
│  │      │            │            │    │板橋郵局樹林分局│
│  │      │            │            │    │00000000000000號│
├─┼───┼──────┼──────┼──┼────────┤
│27│黃喜煥│93年4月10日 │2570元      │1隻 │許文侯          │
│  │      │            │            │    │板橋郵局樹林分局│
│  │      │            │            │    │00000000000000號│
├─┼───┼──────┼──────┼──┼────────┤
│28│李永義│93年4月12日 │11050元     │5隻 │劉學萬          │
│  │      │            │            │    │華南銀行樹林分行│
│  │      │            │            │    │000000000000號  │
├─┼───┼──────┼──────┼──┼────────┤
│29│蔡耿福│93年4月7日  │1505元      │1隻 │劉學萬          │
│  │      │            │            │    │華南銀行樹林分行│
│  │      │            │            │    │000000000000號  │
├─┼───┼──────┼──────┼──┼────────┤
│30│陳博業│93年6月1日  │2507元      │1隻 │劉學萬          │
│  │      │            │            │    │華南銀行樹林分行│
│  │      │            │            │    │000000000000號  │
├─┼───┼──────┼──────┼──┼────────┤
│31│蕭枝海│93年4月7日  │2030元      │1隻 │劉學萬          │
│  │      │            │            │    │華南銀行樹林分行│
│  │      │            │            │    │000000000000號  │
├─┼───┼──────┼──────┼──┼────────┤
│32│王森貴│93年4月10日 │2300元      │1隻 │許文侯          │
│  │      │            │            │    │板橋郵局樹林分局│
│  │      │            │            │    │00000000000000號│
├─┼───┼──────┼──────┼──┼────────┤
│33│葉景煌│93年4月10日 │2550元      │1隻 │許文侯          │
│  │      │            │            │    │板橋郵局樹林分局│
│  │      │            │            │    │00000000000000號│
├─┼───┼──────┼──────┼──┼────────┤
│34│朱昌耀│93年4月10日 │2050元      │1隻 │許文侯          │
│  │      │            │            │    │板橋郵局樹林分局│
│  │      │            │            │    │00000000000000號│
├─┼───┼──────┼──────┼──┼────────┤
│35│李世麟│93年4月6日  │2230元      │1隻 │許文侯          │
│  │      │            │            │    │板橋郵局樹林分局│
│  │      │            │            │    │00000000000000號│
├─┼───┼──────┼──────┼──┼────────┤
│36│陳明安│93年4月6日  │1640元      │1隻 │許文侯          │
│  │      │            │            │    │板橋郵局樹林分局│
│  │      │            │            │    │00000000000000號│
├─┼───┼──────┼──────┼──┼────────┤
│37│蘇志遠│93年3月29日 │2150元      │1隻 │劉學萬          │
│  │      │            │            │    │華南銀行樹林分行│
│  │      │            │            │    │000000000000號  │
├─┼───┼──────┼──────┼──┼────────┤
│38│張銘鐘│93年5月11日 │2240元      │1隻 │劉學萬          │
│  │      │            │            │    │華南銀行樹林分行│
│  │      │            │            │    │000000000000號  │
├─┼───┼──────┼──────┼──┼────────┤
│39│蔡振芳│93年5月14日 │2060元      │1隻 │劉學萬          │
│  │      │            │            │    │華南銀行樹林分行│
│  │      │            │            │    │000000000000號  │
├─┼───┼──────┼──────┼──┼────────┤
│40│陳威益│93年5月11日 │2060元      │1隻 │劉學萬          │
│  │      │            │            │    │000000000000號  │
│  │      │            │            │    │華南銀行樹林分行│
├─┼───┼──────┼──────┼──┼────────┤
│41│劉淑麗│93年5月14日 │1875元      │1隻 │劉學萬          │
│  │      │            │            │    │華南銀行樹林分行│
│  │      │            │            │    │000000000000號  │
├─┼───┼──────┼──────┼──┼────────┤
│42│謝棟成│93年4月21日 │4050元      │2隻 │劉學萬          │
│  │      │            │            │    │華南銀行樹林分行│
│  │      │            │            │    │000000000000號  │
├─┼───┼──────┼──────┼──┼────────┤
│43│陳明章│93年4月21日 │2060元      │1隻 │劉學萬          │
│  │      │            │            │    │華南銀行樹林分行│
│  │      │            │            │    │000000000000號  │
├─┼───┼──────┼──────┼──┼────────┤
│44│涂如錦│93年4月21日 │2070元      │1隻 │劉學萬          │
│  │      │            │            │    │華南銀行樹林分行│
│  │      │            │            │    │000000000000號  │
├─┼───┼──────┼──────┼──┼────────┤
│45│程吉源│93年5月14日 │2020元      │1隻 │劉學萬          │
│  │      │            │            │    │華南銀行樹林分行│
│  │      │            │            │    │000000000000號  │
├─┼───┼──────┼──────┼──┼────────┤
│46│陳玫蓉│93年5月11日 │3700元      │2隻 │劉學萬          │
│  │      │            │            │    │華南銀行樹林分行│
│  │      │            │            │    │000000000000號  │
├─┼───┼──────┼──────┼──┼────────┤
│47│曾玉霜│93年3月10日 │3500元      │1隻 │楊格            │
│  │      │            │            │    │臺灣企銀樹林分行│
│  │      │            │            │    │00000000000號   │
├─┼───┼──────┼──────┼──┼────────┤
│48│闕俊能│93年3月11日 │1820元      │1隻 │楊格            │
│  │      │            │            │    │臺灣企銀樹林分行│
│  │      │            │            │    │00000000000號   │
├─┼───┼──────┼──────┼──┼────────┤
│49│魏新湧│93年3月16日 │4041元      │2隻 │楊格            │
│  │      │            │            │    │臺灣企銀樹林分行│
│  │      │            │            │    │00000000000號   │
├─┼───┼──────┼──────┼──┼────────┤
│50│戴倩揚│93年3月16日 │4025元      │2隻 │楊格            │
│  │      │            │            │    │臺灣企銀樹林分行│
│  │      │            │            │    │00000000000號   │
├─┼───┼──────┼──────┼──┼────────┤
│51│余泰釗│93年3月11日 │1840元      │1隻 │楊格            │
│  │      │            │            │    │臺灣企銀樹林分行│
│  │      │            │            │    │00000000000號   │
└─┴───┴──────┴──────┴──┴────────┘
附表
┌──┬────────────┬───────────────┐
│編號│扣案物                  │備註                          │
├──┼────────────┼───────────────┤
│ 1  │NOKIA 廠牌行動電話3 具  │丁○○所有供與庚○○、丙○○共│
│    │                        │犯本案部分所用之物。          │
├──┼────────────┼───────────────┤
│ 2  │SIM卡3 片（門號分別為： │同上                          │
│    │0000000000、0000000000  │                              │
│    │、0000000000號）        │                              │
├──┼────────────┼───────────────┤
│ 3  │SIM卡1 片（門號為09534  │雖為丁○○所有，但與本案無關。│                                                │
│    │47521號）               │                              │
├──┼────────────┼───────────────┤
│ 4  │記事本1 本、書寫被害人  │庚○○所有供與丙○○、丁○○共│
│    │電話和鴿號之便條紙1 張  │犯本案部分所用之物。          │
├──┼────────────┼───────────────┤
│ 5  │網具3 張                │同上                          │
├──┼────────────┼───────────────┤
│ 6  │弓1 把                  │同上                          │
├──┼────────────┼───────────────┤
│ 7  │木製箭12枝              │同上                          │
├──┼────────────┼───────────────┤
│ 8  │書寫人頭帳戶藍慈恩（3 張│同上                          │
│    │）、張春在（2 張）、阮宇│                              │
│    │新（2 張）、陳春瑞（1 張│                              │
│    │）、吳水田（1 張）、江致│                              │
│    │慶（1 張）金融機構帳號便│                              │
│    │條紙共10張              │                              │
├──┼────────────┼───────────────┤
│ 9  │被盜捕之賽鴿6 隻        │其中5 隻分別經鴿主領回。      │
├──┼────────────┼───────────────┘
│10  │捕鴿網1 張              │庚○○所有供與劉少鏞、丁○○共│
│    │                        │犯併案部分所用之物。          │
└──┴────────────┴───────────────┘
